【裁判字號】    98,抗,912
【裁判日期】    980910
【裁判案由】    聲請撤銷緩刑
【裁判全文】
臺灣高等法院刑事裁定                   98年度抗字第912號
抗  告  人
即  受刑人  甲○○
上列抗告人即受刑人因聲請撤銷緩刑案件，不服臺灣桃園地方法
院中華民國98年8 月10日裁定（98年度撤緩字第141 號），提起
抗告，本院裁定如下：
    主  文
抗告駁回。
    理  由
一、聲請人即台灣桃園地方法院檢察署檢察官聲請意旨略稱：受
    刑人甲○○前因犯服用酒類，不能安全駕駛動力交通工具而
    駕駛罪及肇事逃逸罪，經台灣桃園地方法院於民國（下同）
    97年12月31日，以97年度審交訴字第150 號判決，分別判處
    有期徒刑2 月、6 月，並定應執行刑為有期徒刑6 月，緩刑
    2 年，在98年2 月16日確定在案。茲其不知潔身慎行，再於
    緩刑期間之98年3 月10日，因故意犯服用酒類，不能安全駕
    駛動力交通工具而駕駛罪，而經台灣桃園地方法院於98年5
    月27日以98年度桃交簡字第1737號判決判處拘役50日，並在
    98 年6月29日確定。為此，爰依刑法第75條之1 第1 項第2
    款及刑事訴訟法第476 條之規定，聲請將撤銷上開緩刑之宣
    告等語。
二、按受緩刑之宣告而有緩刑期內因故意犯他罪，並在緩刑期內
    受得易科罰金之有期徒刑、拘役或罰金之宣告確定之情形，
    足認原宣告之緩刑難收其預期效果，而有執行刑罰之必要者
    ，得撤銷其宣告，刑法第75條之1 第1 項第2 款定有明文。
三、經查：
  (一)受刑人甲○○前因犯服用酒類，不能安全駕駛動力交通工具
    而駕駛罪及肇事逃逸罪，經台灣桃園地方法院於97年12月31
    日，以97年度審交訴字第150 號判決，分別判處有期徒刑2
    月、6 月，並定應執行刑為有期徒刑6 月，緩刑2 年，在98
    年2 月16日確定。詎其竟不知潔身慎行，復於緩刑期內之98
    年3 月10日，再因故意犯服用酒類，不能安全駕駛動力交通
    工具而駕駛罪，而經台灣桃園地方法院於98年5 月27日以98
    年度桃交簡字第1737號判決判處拘役50日，並在98年6 月29
    日確定等情，有上開各判決及本院被告前案紀錄表各1 份附
    卷可稽。
  (二)基此，原法院審酌受刑人於前案受緩刑之宣告後，仍不知警
    惕，竟在緩刑期間故意再犯相同之服用酒類，不能安全駕駛
    動力交通工具而駕駛罪，且後案犯罪時間距前案判決確定之
    日未及1 個月，足見受刑人並未因受到刑事追訴而有悔悟反
    省之意，並且心存僥倖，其原宣告之緩刑，已難收預期之效
    果，而有執行刑罰之必要，是認本件聲請人聲請撤銷緩刑之
    宣告，經核與刑法第75條之1 第1 項第2 款之規定相符，應
    予准許。經核原法院上開認定、用法均無違誤，應予維持。
四、抗告意旨雖指陳：其因誤食含有酒精成分之薑母鴨，方遭誤
    以為故意酒駕，其實其並無再犯之故意云云。然查，薑母鴨
    恆常以米酒烹煮，此為一般正常人所通知之事理。遑論被告
    曾有酒駕遭查獲送辦經驗，當深具對酒精成分之辨別能力，
    是其於飲食品嚐薑母鴨時，應已明顯體覺該薑母鴨中含有酒
    精成分，竟猶加以食用，並於酒氣未消之情形下駕駛車輛遭
    警查獲，自難辯稱其乃誤食酒精云云。綜上，受刑人於酒駕
    遭判處緩刑之期間內，猶再犯相同罪名之酒駕罪，足見其並
    無悔悟反省之意，核與刑法第75條之1 第1 項第2 款之得撤
    銷緩刑宣告之規定相符。原法院基於以上相同之認定，爰准
    許檢察官撤銷緩刑之聲請，應為正確。其猶飾詞提起抗告，
    為無理由，應予駁回。
五、據上論結，應依刑事訴訟法第412條，裁定如主文。
中    華    民    國    98    年    9     月    10    日
                  刑事第九庭審判長法  官  陳貽男
                                  法  官  何信慶
                                  法  官  周盈文
以上正本證明與原本無異。
不得再抗告。
                                  書記官  張郁琳
中    華    民    國    98    年    9     月    10    日


司法院資訊處製作；財團法人民間司法改革基金會備份。
